臺灣新北地方法院板橋簡易庭民事裁定
111年度板聲字第158號
聲  請  人
即  原  告  吳育興  
相  對  人  
即  被  告  林佳鈺  
上列聲請人與相對人間確認本票債權不存在事件，聲請人聲請停
止執行，本院裁定如下：
    主  文
聲請人供擔保新臺幣貳佰貳拾陸萬伍仟陸佰零肆元後，本院一一
一年度司執字第九六二零八號清償票款執行事件關於聲請人之強
制執行程序，於本院一一一年度板簡字第一○四三號確認本票債
權不存在事件調解或和解成立、判決確定或撤回起訴前，應暫予
停止。
    理  由
一、按發票人主張本票係偽造、變造者，於前條裁定（票據法第
    123條所定執票人就本票聲請法院裁定強制執行事件）送達
    後20日內，得對執票人向為裁定之法院提起確認之訴；發票
    人證明已依前項規定提起訴訟時，執行法院應停止強制執行
    ，但得依執票人聲請，許其提供相當擔保，繼續強制執行，
    亦得依發票人聲請，許其提供相當擔保，停止強制執行；發
    票人主張本票債權不存在而提起確認之訴不合於第1項之規
    定者，法院依發票人聲請，得許其提供相當並確實之擔保，
    停止強制執行，非訟事件法第195條第1項、第2項、第3項定
    有明文。
二、查，本件相對人即被告林佳鈺以本院111年度司票字第2354
    號本票裁定（下稱系爭本票裁定）為執行名義，向本院聲請
    對聲請人名下之財產為強制執行，經本院以111年度司執字
    第96208號清償票款之強制執行事件（下稱系爭執行事件）
    辦理，業經本院職權調取系爭執行事件卷宗無訛。而聲請人
    前以經本院裁定強制執行之系爭本票債權於聲請人與相對人
    間並不存在為由，於民國111年4月14日提起確認本票債權不
    存在之訴，復經調閱本院111年度板簡字第1043號確認本票
    債權不存在之訴（下稱系爭事件）卷宗屬實，聲請人聲請停
    止執行，於法尚無不合。本院審酌聲請人所提起之系爭事件
    ，訴訟標的價額新臺幣（下同）1,000萬元，係為得上訴三
    審之案件，參考各級法院辦案期限實施要點規定，第一、二
    、三審簡易程序審判案件之期限分別為10個月、2年、1年，
    共計3年10個月，加上裁判送達、上訴、分案等期間，兩造
    間確認本票債權不存在之訴審理期限約需4年，爰以此為預
    估本件確認本票債權不存在之訴獲准停止執行，因而致相對
    人執行延宕之期間，是以相對人因停止執行未能受償上開債
    權總額所受損害，為上開債權總額之法定票據利息即新臺幣
    （下同）217萬1,886元（計算式：904萬9,525元6％4年＝21
    7萬1,886元）加計已到期未受償之利息後為226萬5,604元（
    計算式：217萬1,886元＋9萬3,718元＝226萬5,604元），為相
    對人因聲請人提起債務人異議之訴，因停止執行致未能即時
    受償之損害額。
三、依非訟事件法第195條第3項，裁定如主文。
中　　華　　民　　國　 　111  　年　　8　　月　　5　　日
                  臺灣新北地方法院板橋簡易庭
                                法  官  吳孟竹
以上正本係照原本作成。
如不服本裁定，應於送達後10日內，向本院提出抗告狀並表明抗
告理由，如於本裁定宣示後送達前提起抗告者，應於裁定送達後
10日內補提抗告理由書（須附繕本）。
中　　華　　民　　國　 　111  　年　　8 　 月　　5　　日
                                書記官  李庭君